【裁判字號】    92,毒抗,41
【裁判日期】    920117
【裁判案由】    毒品危害防制條例
【裁判全文】
臺灣高等法院刑事裁定                              九十二年度毒抗字第四一號
    抗  告  人
    即受處分人  甲○○  男  三.
右抗告人因違反毒品危害防制條例案件，不服臺灣板橋地方法院九十一年度毒聲字第
三九七三號，中華民國九十一年十二月四日裁定（聲請字號：臺灣板橋地方法院檢察
署九十一年度聲撤戒二字第六八號），提起抗告，本院裁定如左：
    主  文
抗告駁回。
    理  由
一、按犯毒品危害防制條例第十條之罪，強制戒治執行已滿三月，戒治處所認無繼續
    戒治之必要者，得檢具事證報由檢察官聲請法院裁定停止戒治；停止戒治期間應
    付保護管束；於該期間違反保護管束應遵守事項情節重大者，得由檢察官聲請法
    院裁定撤銷停止戒治，毒品危害防制條例第二十二條第一、二項定有明文。
二、經查：抗告人即受處分人甲○○前因施用第一、二級毒品，經臺灣板橋地方法院
    於民國（下同）九十年十二月二十九日以九十年度毒聲字第五０二二號裁定送觀
    察、勒戒結果（原裁定誤載為第五０二二四號），認有繼續施用毒品傾向，乃經
    臺灣板橋地方法院於九十一年一月十七日以九十一年度毒聲字第一六０號裁定令
    入戒治處所施以強制戒治一年，嗣戒治滿四月，成效經評定為合格，再經臺灣板
    橋地方法院於九十一年七月三日以九十一年度毒聲字第二０四八號裁定停止戒治
    ，所餘期間付保護管束（見九十一年度戒執二字第五二號卷第三頁、第十一頁、
    第二十三頁）。惟甲○○於停止戒治保護管束期間之九十一年十月九日，至臺灣
    士林地方法院檢察署報到執行保護管束，接受尿液採驗結果呈鴉片類藥物─可待
    因陽性反應，此有臺灣士林地方法院檢察署受保護管束人（被告）尿液體檢監管
    紀錄表及台灣尖端先進生技醫藥股份有限公司「濫用藥物檢驗中心」於九十一年
    十月十六日出具之「濫用藥物尿液檢測報告」各乙份在卷可稽（見同上卷第三十
    三頁至第三十五頁），足認甲○○於停止戒治保護管束期間確有非法施用毒品之
    行為，其違反保護管束應遵守事項之情節自屬重大。從而臺灣板橋地方法院因檢
    察官之聲請（見九十一年度毒聲字第三九七三號卷第三頁），依毒品危害防制條
    例第二十二條第二項，裁定撤銷對甲○○之停止戒治裁定，並令入戒治處所施以
強制戒治，經核於法並無不合。
三、抗告人即受處分人甲○○抗告意旨略以：抗告人為心臟病患者，經醫師診治並開
    立處方用以控制病情，而其中一藥物具有安眠鎮靜之功效，經醫師所開立之證明
    書中，已明確指出該藥物具有可待因之成份，且為求有效控制心臟病情，抗告人
    確實有服用該藥物之必要。抗告人於保護管束期間並未再吸食毒品，此次驗出尿
    液中含有鴉片藥物可待因之陽性反應，實因服用心臟病藥物所致，爰依法提起抗
    告云云。惟抗告人檢附之財團法人振興復建醫學中心「診斷證明書」中「醫師囑
    言」欄僅載明：「病患因上述疾病在本院住院接受心導管及切片檢查及門診追蹤
    治療，且有服用安眠、鎮定劑ｓｌｉｌｎｏｘ。」等語（見原審卷第十六之一頁
    ），其中「ｓｌｉｌｎｏｘ」一詞與鴉片類藥物─可待因之英文原文「ｃｏｄｅ
    ｉｎｅ」明顯不同，並無抗告意旨所述：證明書中已明確指出藥物具有可待因成
    份之情。且依卷附之榮民總醫院八十三年四月七日北總內字第０三０五九號函
    所載，服用其他藥物以氣相層析質譜分析法分析結果，不會呈同屬鴉片類藥物嗎
    啡之偽陽性反應，抗告人之尿液經送台灣尖端先進生技醫藥股份有限公司「濫用
    藥物檢驗中心」以氣相質譜儀分析法檢驗結果，確呈鴉片類可待因陽性反應，此
    有台灣尖端先進生技醫藥股份有限公司「濫用藥物檢驗中心」出具之「濫用藥物
    尿液檢測報告」乙紙附卷可稽（見九十一年度戒執二字第五十二號卷第三十五頁
    ），抗告人否認犯行，託辭係服用心臟病藥物，因而尿液呈可待因陽性反應云云
    ，尚無足採，抗告人之抗告為無理由，應予駁回。
四、據上論斷，應依刑事訴訟法第四百十二條，裁定如主文。
中    華    民    國    九十二     年       一       月      十七       日
                             臺灣高等法院刑事第三庭
                                 審判長法  官  張  連  財
                                       法  官  黃  金  富
                                       法  官  林  明  俊
右正本證明與原本無異。
不得再抗告。
                                       書記官  蕭  進  忠
中    華    民    國    九十二     年       一       月      二十       日


司法院資訊處製作；財團法人民間司法改革基金會備份。
